# 非企业合并长期投资涉及对赌条款的会计处理。

提问人：smintlee 时间：2014-12-02 16:22:35
个人认为，被投资方的业绩无法准确的估计，也就是无法得知各种情况的可能性，不应该账务处理，等到实际履行协议的时候再做处理即可。

回答人：chenyiwei
个人理解，基于权益法在一定程度上属于“单行合并”这一对权益法本质的理解，在权益法核算中可以在一定程度上参照合并报表中母子公司之间的核算方法，因此此处的业绩对赌安排也可以参照企业合并中的或有对价。当然，在权益法核算的情况下，由于对被投资方没有控制权，因此预测被投资方业绩的难度比企业合并中更大。如果难以合理可靠估计或有对价的公允价值的，则可考虑选择按照或有事项准则所确立的“很可能”和基于谨慎原则的不对称会计处理的原则（只按照很可能发生的支付金额确认预计负债，但不确认或有资产）进行处理。